【裁判字號】    90,易,244
【裁判日期】    900611
【裁判案由】    違反著作權法
【裁判全文】
臺灣臺北地方法院刑事判決                            九十年度易字第二四四號
    公  訴  人  臺灣臺北地方法院檢察署檢察官
    被      告  乙○○
右列被告因違反著作權法案件，經檢察官提起公訴（八十九年度偵字第七八三九號）
，本院判決如左：
    主  文
乙○○連續以明知為侵害著作權之物，意圖營利而交付之方法侵害他人之著作權，處
有期徒刑肆月，如易科罰金以參佰元折算壹日。
扣案如附表所示之雷射唱片肆佰柒拾陸片均沒收。
    事  實
一、乙○○明知如附表所示之「愛情得０分」等十二首歌曲，為附表所示滾石國際音
    樂股份有限公司等十一家公司享有著作權之歌曲，竟意圖營利，於八十九年三月
    間，向某不詳姓名之劉姓男子，以每片新臺幣（下同）七十五元至九十五元之代
    價購買擅自重製上開各公司享有音樂著作權之盜版雷射唱片一批，旋基於概括之
    犯意，於同年四月九日、四月十二日，連續在臺北市○○區○○街二十三號景美
    夜市前其本人所設置之攤位上，以每片一百五十元或三片四百元之代價，出售交
    付予不特定人。迨於同年月十二日十八時三十分許，為警當場查獲，並扣得其所
    有如附表所示之盜版雷射唱片四百六十七片。
二、案經著作權人滾石國際音樂股份有限公司、華納國際音樂股份有限公司、上華國
    際企業股份有限公司、福茂唱片音樂股份有限公司、科藝百代股份有限公司、新
    力哥倫比亞音樂股份有限公司、博德曼股份有限公司、環球國際唱片股份有限公
    司、豐華唱片股份有限公司、艾迴股份有限公司及魔岩唱片股份有限公司訴請臺
    北市政府警察局文山第二分局報請台灣台北地方法院檢察署檢察官偵查起訴。
    理  由
一、訊業據被告乙○○固不否認於右開時地，連續販賣盜版雷射唱片之事實，但被告
    否認有違反著作權法之犯行，辯稱：其不知該批雷射唱片係侵害他人著作權之盜
    版雷射唱片云云；惟查，該等扣案之雷射唱片，其封面所登載之唱片公司及地址
    均屬虛設，此經告訴代理人甲○○陳述在卷，並有擅自重製之雷射唱片四百六十
    七片扣案附卷可稽，又被告於本院審理中自承該「劉姓」男子係單幫客，並未開
    立發票，被告猷以顯不相當之代價購入，謂不知該批雷射唱片係盜版之雷射唱片
    ，其孰能信？所辯無非卸責之詞，不足採信。事證明確，被告犯行堪以認定。
二、被告明知為侵害著作權之物，猷以意圖營利而交付之方法侵害他人之著作財產權
    ，所為係犯著作權法第九十三條第三款之罪。其先後多次犯行，時間緊接，犯罪
    構成要件相同，顯係基於概括犯意反覆為之，依刑法第五十六條之規定，應論以
    連續犯之一罪，並加重其刑。爰審酌其品行、犯罪之動機、目的、手段，所得之
    利益，所生之危害，暨犯罪後之態度等一切情狀，茲量處如主文所示之刑，並諭
    知易科罰金之折算標準。被告犯罪時間雖係於九十年一月十二日刑法第四十一條
    修正生效施行之前，但刑法第四十一條修正何種犯罪得易科罰金之規定（由犯三
    年以下有期徒刑之罪得易科罰金，修正為犯五年以下有期徒刑之罪得易科罰金）
    ，僅係刑罰執行方法之變更，並非科處犯罪行為人刑罰之刑罰法令之變更，與罰
    金罰鍰提高標準條例之修正，將因而產生刑罰法令法定刑之變更，不可一概而論
    ，故並無新舊法比較問題，附此敘明。扣案如附表所示之仿冒雷射唱片四百六十
    七片，供犯罪所用之物，且屬被告所有，此經其供陳在卷，併予宣告沒收。
據上論斷，應依刑事訴訟法第二百九十九條第一項前段，著作權法第九十三條第三款
，刑法第十一條前段、第五十六條、第四十一條第一項、第三十八條第一項第二款，
罰金罰鍰提高標準條例第二條，判決如主文。
本案經檢察官李韋昌到庭執行職務
中    華    民    國      九十        年      六      月      十一    日
                                      臺灣臺北地方法院刑事第四庭
                                          法  官  侯水深
右正本證明與原本無異。
如不服本判決，應於判決送達後十日內向本院提出上訴狀 (應附繕本) ，上訴於臺灣
高等法院。
                                          書記官  陳彥蕖
中    華    民    國      九十        年      六      月      十一    日
參考法條
著作權法第八十七條第二款
有下列情形之一者，除本法另有規定外，視為侵害著作權或製版權：
二、明知為侵害著作權或製版權之物而散布或意圖散布而陳列或持有或意圖營利而交
    付者。
著作權法第九十三條第三款
有下列情形之一者，處二年以下有期徒刑，得併科新臺幣十萬元以下罰金：
三、以第八十七條各款方法之一侵害他人之著作權者。


司法院資訊處製作；財團法人民間司法改革基金會備份。
